臺灣桃園地方法院刑事判決　　　　　　　95年度訴字第1223號
公　訴　人　臺灣桃園地方法院檢察署檢察官
被　　　告　甲○○
選任辯護人　蔡文燦律師
　　　　　　林　凱律師
　　　　　　黃欣欣律師
上列被告因違反槍砲彈藥刀械管制條例案件，經檢察官提起公訴
（95年度偵字第9009號），本院判決如下：
    主  文
甲○○連續未經許可，持有可發射子彈具有殺傷力之改造手槍，
處有期徒刑肆年，併科罰金新臺幣貳拾參萬元，罰金如易服勞役
，以罰金總額與陸個月之日數比例折算之。
附表一所示可發射子彈具有殺傷力之槍枝柒支及附表二所示具有
殺傷力之驗餘子彈拾顆均沒收。
    事  實
一、甲○○明知具殺傷力之改造玩具手槍係屬槍砲彈藥刀械管制
    條例列管之槍枝、子彈，未經主管機關許可不得持有，竟以
    收藏、觀賞為目的，基於持有可發射子彈具有殺傷力之改造
    玩具手槍、可發射金屬具有殺傷力之空氣槍及持有具有殺傷
    力之子彈之概括犯意，連續於附表一、二所示之時間，在YA
    HOO 奇摩拍賣網站，使用Hikugga 帳號，購得如附表一所示
    可發射子彈具有殺傷力之改造玩具手槍、可發射金屬具有殺
    傷力之空氣槍及附表二所示具有殺傷力之子彈，並將上開槍
    、彈置於桃園縣桃園市○○街360 巷10弄4 號之住處而未經
    許可持有之，嗣於94年11月11日中午12時30分許（起訴書誤
    載為下午1 時20分許），為警持臺灣宜蘭地方法院94年度聲
    搜字第378 號搜索票前往上址搜索，當場扣得甲○○所有如
    附表一可發射子彈具有殺傷力之改造玩具手槍、可發射金屬
    具有殺傷力之空氣槍及附表二所示具有殺傷力之子彈、附表
    三所示不具殺傷力之槍枝、附表四所示不具殺傷力之子彈、
    非屬槍砲彈藥主要組成零件之物及與本案持有槍、彈無關之
    工具。
二、案經宜蘭縣政府警察局蘇澳分局報請臺灣宜蘭地方法院檢察
    檢察官署呈請臺灣高等法院檢察署檢察長令轉臺灣桃園地方
    法院檢察署檢察官偵查起訴。
    理  由
一、(一)本件認定事實所引用之本件卷內所有文書證據、物證，並
    無證據證明係公務員違背法定程序所取得，被告甲○○及辯
    護人於本院審理終結前就卷內所有之卷證資料之證據能力均
    表示無意見，且本案之槍彈鑑定報告書、槍枝主要組成零件
    之認定函，均係本院或檢察官囑託相當之機關而為鑑定，其
    書面鑑定報告依據刑事訴訟法第206 條第1 項、第159 條第
    1 項之規定，均有證據能力。(二)刑事訴訟法第159 條第1 項
    雖規定，被告以外之人於審判外之言詞或書面陳述，除法律
    有規定外，不得作為證據。然同法第159 條之5 第1 項、第
    2 項亦規定，被告以外之人於審判外之言詞或書面陳述，經
    當事人於審判程序同意作為證據，法院審酌該言詞陳述或書
    面陳述作成時之情況，認為適當者，亦得為證據；當事人、
    代理人或辯護人於法院調查證據時，知有第159 條第1 項不
    得為證據之情形，而未於言詞辯論終結前聲明異議者，視為
    有前項之同意。經查，證人乙○○於偵查中在檢察官前之證
    述，經檢察官引為證據，而被告於本院準備及審判程序中均
    未對證人乙○○於偵查之證述聲明異議，依前揭法條，應視
    為有同法第159 條之5 第1 項之同意，而本院審酌前揭證人
    係由檢察官製作筆錄，詢問過程亦無何不當或違法之情事，
    證人乙○○亦有依法具結，本院認將證人乙○○於偵查中之
    證述作為證據，並無不當，自得作為本案證據，核先敘明。
二、訊據被告甲○○於本院審理中固坦承在附表一、二所示之時
    間，向附表一、二所示之奇摩拍賣賣家購得附表一所示槍枝
    及附表二所示子彈進而持有等情，惟矢口否認涉有未經許可
    持有具有殺傷力之槍枝、子彈犯行，並辯稱：這些東西都是
    玩具，伊只是收藏，不知道這些東西是有殺傷力的云云。經
    查：
  (一)宜蘭縣警察局蘇澳分局於94年11月11日中午12時30分許，持
    臺灣宜蘭地方法院94年度聲搜字第378 號搜索票前往被告甲
    ○○位在桃園縣桃園市○○街360 巷10弄4 號之住處搜索，
    當場扣得附表一至附表四所示之物品，有臺灣宜蘭地方法院
    搜索票、宜蘭縣警察局蘇澳分局搜索扣押筆錄、扣押物品目
    錄表在卷可參（宜蘭縣警察局蘇澳分局刑案偵查卷宗第8 至
    15頁）。而附表一、三所示槍枝、附表二及附表四編號1 至
    10所示子彈及物品經送請內政部警政署刑事警察局鑑定，附
    表一編號1 槍枝管制編號0000000000號改造手槍認係由仿BE
    RETTA 廠M9型半自動手槍製造之槍枝換裝土造金屬槍管而成
    之改造手槍，機械性能良好，可擊發適用子彈，認具殺傷力
    ；附表一編號2 槍枝管制編號0000000000號改造手槍認係由
    仿WALTHER 廠半自動手槍製造之金屬槍枝，更換土造金屬槍
    管改造而成之改造手槍，機械性能良好，可擊發適用子彈，
    認具殺傷力；附表一編號3 槍枝管制編號0000000000號改造
    手槍認係由仿BERETTA 廠M9型半自動手槍製造之金屬槍枝，
    更換土造金屬槍管而成之改造手槍，機械性能良好，可擊發
    適用子彈，認具殺傷力；附表一編號4 槍枝管制編號000000
    0000號改造手槍認係由仿BERETTA 廠92FS型半自動手槍製造
    之金屬槍枝，更裝土造金屬槍管而成之改造手槍，機械性能
    良好，可擊發適用子彈，認具殺傷力；附表一編號5 槍枝管
    制編號0000000000號係口徑4.5MM 之空氣手槍，其上未發現
    有可資辨識國別、廠牌之標記，機械性能良好，經實際填裝
    彈丸試射結果，測得彈丸發射之速度分別為126 、128 、12
    6 公尺／秒，計算其動能分別為3.97、4.10、3.97焦耳，單
    位面積動能分別為24.96 、25.75 、24.96 焦耳／平方公分
    ；附表一編號6 槍枝管制編號0000000000號係空氣長槍，以
    小型二氧化碳鋼瓶內之氣體為發射動力，機械性能良好，經
    實際試射，測得鋼珠之發射速度分別為119 、121 、127 公
    尺／秒，計算其動能分別為6.23、6.44、7.10焦耳，單位面
    積動能分別為22.04 、22 .78 、25.10焦耳／平方公分；附
    表一編號7 槍枝管制編號0000000000號，認係仿COLT廠半自
    動手槍製造之槍枝，拆除槍管內阻鐵改造而成之改造手槍，
    經檢試，滑套、槍身為金屬材質，槍管為塑膠材質，機械性
    能良好，經實際裝填適用子彈試射結果，測得單位面積動能
    為198.93焦耳／平方公分，彈丸單位面積動能已達到內政部
    警政署刑事警察局採用日本科學警察研究所之20焦耳／平方
    公分足以穿入人體皮肉層之程度；附表二編號1 所示子彈5
    顆，認係由玩具金屬彈殼加裝直徑約6MM 鋼珠改造而成的改
    造子彈，採樣2 顆試射，均可擊發，認具殺傷力，剩餘3 顆
    再送請鑑定，拆解其中1 顆，子彈組合完整，依其構造認能
    擊發，配合適當槍枝發射，於近距離具有殺傷力；附表二編
    號2 所示子彈20顆，認係含有直徑約8MM 金屬彈頭之土造子
    彈，採樣7 顆試射，4 顆可擊發認具殺傷力，3 顆無法擊發
    ，不具殺傷力，剩餘13顆再送請鑑定，經隨機拆解其中3 顆
    檢視，係以直徑約8.8MM 長度約17MM金屬材質製成之土造彈
    殼，於前端加裝直徑約8MM 銅質彈頭，內部除底火（帽）另
    填裝鞭炮類使用火藥改造而成，取該3 顆拆解後不含彈頭僅
    具底火之彈殼予以撞擊測試，其底火均能擊發，前述送鑑子
    彈組合完整，依其構造認能擊發，配合適當槍枝發射，於近
    距離具有殺傷力；而附表三編號1 至4 所示之槍枝，經鑑定
    後，其槍管均具阻鐵，無法供發射彈丸使用，不具殺傷力；
    附表三編號5 至11、14至16所示槍枝，係仿半自動手槍外型
    製造之空氣手槍，以填充氣體為發射動力，經實際試射，發
    射動能甚微，不具殺傷力；附表三編號12、13、17至21所示
    槍枝，係空氣長槍，以外接小型二氧化碳鋼瓶之氣體為發射
    動力，均不具殺傷力；附表三編號22所示槍枝，經實際試射
    ，彈丸單位面積動能均未達到內政部警政署刑事警察局採用
    日本科學警察研究所之20焦耳／平方公分足以穿入人體皮肉
    層之程度；附表四編號1 至10所示之物，亦非屬內政部86年
    11月24日臺（86）內警字第8670683 號公告之槍砲彈藥主要
    組成零件，有內政部警政署刑事警察局刑鑑字第0940173688
    號、第0000 000000 號槍彈鑑定書（94年度偵字第3285號卷
    第33至35頁、第43至65頁）、臺灣桃園地方法院檢察署公務
    電話紀錄、司法院秘書長（81）秘臺廳(二)字第06985 號函（
    95年度偵字第9009號卷第44至46頁）、內政部內授警字第09
    50871339號函、內政部警政署刑事警察局刑鑑字第09501708
    67號函、內政部內授警字第0950871852號函、法務部調查局
    調科參字第09600288450 號鑑定通知書在卷可參（本院卷第
    76至77頁、第83至84頁、第86頁、第206 頁），足認附表一
    所示之槍枝7 支及附表二所示之子彈22顆（扣案25顆，扣除
    無殺傷力之3 顆子彈）均具有殺傷力無誤。
  (二)被告甲○○辯稱上開槍、彈僅係收藏所用，不知殺傷力云云
    ，惟被告既自92年間至為警查獲之94年11月11日止，向網路
    上販售槍枝之賣家陸續購得附表一、三所示29支槍枝，經鑑
    定後，附表一之7 支槍枝均具有殺傷力，而被告持有槍枝之
    時間甚長，且94年11月11日為警在被告家中搜索時，扣得擦
    槍保養油、保養布、保養牙刷等保養槍枝工具及零散之未車
    通槍管、槍枝滑套、槍身機座、槍機、撞針座、玩具底火、
    子彈半成品等物，被告於本院審理中亦坦承曾經拆卸附表一
    編號1 之槍枝，因拆壞所以寄回給乙○○修理等語（本院卷
    第167 頁），可認被告於持有槍、彈期間，均有把玩保養及
    拆卸槍、彈內部之情形，被告對於其所持有之槍枝槍管有無
    貫通、是否具有殺傷力，自不得諉為不知；再者，附表一所
    示具有殺傷力之槍枝均係經改造之玩具手槍或機械性能良好
    之空氣槍枝，被告若係單純基於外觀優美之因素收藏槍枝，
    自可到有良好商譽之店家購買之，不需利用網路與來路不明
    之賣家交易，增加交易風險，且玩具槍枝經過改造而成具有
    殺傷力之槍枝後，其價錢與一般玩具槍枝價錢差異甚大，被
    告既均係上網購買槍枝，對此亦不可謂不知，且被告除持有
    附表一扣案具殺傷力之槍枝外，同時持有附表二扣案具有殺
    傷力之子彈，且證人乙○○證述被告曾要向其購買具殺傷力
    之槍枝（見本院卷第147 頁），顯見被告辯稱不知其所持有
    附表一所示槍枝具有殺傷力等情，為臨訟卸責之詞，難以採
    信。綜上所述，被告連續於附表一、二所示之時間，在YAHO
    O 奇摩拍賣網站，購買如附表一所示可發射子彈具有殺傷力
    之改造玩具手槍、可發射金屬具有殺傷力之空氣槍及附表二
    所示具有殺傷力之子彈，未經許可而持有等犯行明確，應依
    法論科。
三、(一)查被告甲○○於持有具有殺傷力槍枝、子彈犯行後，刑法
    部分條文業經修正公布，並於95年7 月1 日施行（修正後刑
    法以下稱新法，修正前刑法以下稱舊法）。刑法第2 條第1
    項之規定，係規範行為後法律變更所生新舊法律比較適用之
    準據法，於修正後刑法施行後，應適用新法第2 條第1 項規
    定之從舊從輕之原則為比較，適用最有利於行為人之法律。
    本件被告行為後，相關刑法規定變更如下：
  1.關於法定罰金刑最低度部分，修正前刑法第33條第5 款規定
    為銀元1 元（並依罰金罰鍰提高標準條例第1 條前段規定提
    高10倍後，折算為新臺幣30元）以上，修正後刑法第33條第
    5款則修正為新臺幣1000元以上，以百元計算。
  2.關於連續犯部分，修正前刑法第56條規定係以一罪論，加重
    其刑至2 分之1 ，修正後刑法業將該條刪除，就數犯罪行為
    所成立之數罪名，採分論併罰之方式處斷。
  3.綜合前開修正前後之規定加以比較，依最高法院決議意旨及
    修正後刑法第2 條第1 項規定之「從輕、從舊」原則，本案
    自應適用修正前之刑法規定論處。又刑法想像競合犯之規定
    ，雖修正增加但書科刑之限制，惟係屬法理之明文化，於被
    告無有利、不利之區別，非屬刑法第2 條第1 項所謂之法律
    變更，均應依一般法律適用原則，適用裁判時法（最高法院
    95年11月7 日刑事庭會議決議參照），附此敘明。
  (二)槍砲彈藥刀械管制條例第4 條第1 項第1 款、第2 款規定「
    本條例所稱槍砲、彈藥、刀械如下：一、槍砲：指火砲、肩
    射武器、機關槍、衝鋒槍、卡柄槍、自動步槍、普通步槍、
    馬槍、手槍、鋼筆槍、瓦斯槍、麻醉槍、獵槍、空氣槍、魚
    槍及其他可發射金屬或子彈具有殺傷力之各式槍砲。二、彈
    藥：指前款各式槍砲所使用之砲彈、子彈及其他具有殺傷力
    或破壞性之各類炸彈、爆裂物。」，核被告甲○○所為，係
    犯槍砲彈藥刀械管制條例第8 條第4 項未經許可持有其他可
    發射子彈具有殺傷力之各式槍砲罪及第12條第4 項未經許可
    持有子彈罪。被告先後多次持有附表一所示可發射子彈具有
    殺傷力之改造玩具手槍、可發射金屬具有殺傷力之空氣槍犯
    行及先後2 次持有附表二所示具有殺傷力之子彈犯行，均時
    間緊接，方法相同，觸犯構成要件相同之罪，顯均係基於概
    括犯意為之，均為連續犯，應分別依修正前刑法第56條規定
    ，論以未經許可持有其他可發射子彈具有殺傷力之各式槍砲
    罪及未經許可持有子彈罪。被告以一持有行為同時觸犯上開
    2 罪名，為想像競合犯，應依刑法第55條之規定，從較重之
    未經許可持有其他可發射子彈具有殺傷力之各式槍砲罪處斷
    。又附表一編號4 所示槍枝管制編號第0000000000號具有殺
    傷力之改造玩具手槍，雖未據檢察官起訴，然已與被告持有
    附表一其餘具有殺傷力槍枝之犯行具有連續犯之裁判上一罪
    關係，應為起訴效力所及，本院自應併予審究，而起訴書附
    表三編號17槍枝編號0000000000號槍枝與起訴書附表一編號
    7 所列槍枝編號0000000000號槍枝重複記載，該槍枝具有殺
    傷力，已如前述，起訴書附表三編號17部分應屬誤載。爰審
    酌被告持有槍枝、子彈之目的、動機，未以發射子彈方式傷
    害他人，對社會造成之損害有限，平日素行良好，未曾經法
    院判罪論刑之紀錄，有臺灣高等法院被告前案紀錄表可參，
    被告犯後亦坦承部分犯行，惟被告持有槍、彈數量甚多等一
    切情狀，量處如主文所示之刑；又被告行為後，刑法易服勞
    役之規定亦經修正，並於95年7 月1 日施行，修正前刑法第
    42條第1 項、第2 項、第3 項原規定「罰金應於裁判確定後
    兩個月內完納，期滿而不完納者，強制執行，其無力完納者
    ，易服勞役；易服勞役以1 元以上3 元以下，折算1 日，但
    勞役期限不得逾6 個月；罰金總額折算逾6 個月之日數者，
    以罰金總額與6 個月之日數比例折算。」，此折算標準並應
    適用修正前罰金罰鍰提高標準條例第2 條規定，就其原定數
    額提高為100 倍折算1 日，亦即被告行為時之易服勞役折算
    標準，應以銀元100 元以上300 元以下之數額折算1 日，經
    換算為新臺幣，則應以新臺幣300 元以上900 元以下折算1
    日，而95年7 月1 日施行之修正後刑法第42條第1 項、第3
    項、第5 項則規定「罰金應於裁判確定後2 個月內完納，期
    滿而不完納者，強制執行，其無力完納者，易服勞役。但依
    其經濟或信用狀況，不能於2 個月內完納者，得許期滿後1
    年內分期繳納。遲延1 期不繳或未繳足者，其餘未完納之罰
    金，強制執行或易服勞役；易服勞役以新臺幣1000元、2000
    元或3000元折算1 日，但勞役期限不得逾1 年；罰金總額折
    算逾1 年之日數者，以罰金總額與1 年之日數比例折算。」
    ，並將原罰金罰鍰提高標準條例第2 條之規定刪除，是以新
    法所定易服勞役之折算標準為新臺幣1000元、2000元、3000
    元折算1 日。經比較上開易服勞役新舊法適用結果，即便依
    新法最不利於被告之折算標準即以1000元折算1 日，罰金23
    0000元折算易服勞役為230 日，若依修正前刑法關於易服勞
    役之最高折算標準，以銀元300 元即新臺幣900 元折算1 日
    ，罰金總額折算已逾6 個月之日數，以罰金總額與6 個月之
    日數比例折算，從而以修正前之規定對被告有利，應依刑法
    第2 條第1 項前段規定，適用修正前刑法第42條第3 項之規
    定，併就罰金部分諭知易服勞役之折算標準。附表一所示之
    槍枝，均具有殺傷力，附表二所示驗餘子彈10顆亦具有殺傷
    力，均如前所述，既為違禁物，應依刑法第38條第1 項第1
    款之規定，不論是否屬於被告所有，均宣告沒收；至於為鑑
    定而試射或拆解之子彈，已因試射或拆解而不具殺傷力，所
    餘彈殼又非供犯罪所用或犯罪所得之物，而附表三所示未具
    有殺傷力之槍枝、附表四所示物品，均與被告持有具有殺傷
    力之槍、彈無關，均不依法宣告沒收，附此敘明。
四、(一)公訴意旨另以：(1)被告甲○○向案外人乙○○（乙○○所
    涉製造槍枝犯行另由臺灣宜蘭地方法院95年度訴字第37號判
    決不另為無罪之諭知，上訴至臺灣高等法院以96年度上訴字
    第1441號判決上訴駁回。）購得仿BERETTA 之玩具槍枝1 枝
    後，與乙○○共同基於製造可發射金屬或子彈具有殺傷力手
    槍之犯意聯絡，由被告將上開玩具槍於94年6 月2 日寄回乙
    ○○，以約3 、4 萬元之代價，委由乙○○將上開玩具槍枝
    改造成附表一編號1 可擊發子彈具有殺傷力之改造玩具手槍
    ，再將該槍枝寄回予被告，因認被告涉犯槍砲彈藥刀械管制
    條例第8 條第1 項未經許可製造可發射子彈具有殺傷力之各
    式槍砲罪。(2)被告未經許可持有具有殺傷力之槍枝管制編號
    第0000000000號空氣手槍，因認被告涉犯槍砲彈藥刀械管制
    條例第8 條第4 項未經許可持有具有殺傷力之各式槍砲罪。
    (二)按犯罪事實應依證據認定之，無證據不得認定犯罪事實，
    刑事訴訟法第154 條第2 項定有明文。次按事實之認定應憑
    證據，如未能發現相當證據，或證據不足以證明，自不能以
    推測或擬制之方法為裁判之基礎；又認定不利於被告之事實
    ，須依積極證據，苟積極證據不足為不利於被告事實之認定
    時，即應為有利於被告之認定，更不必有何有利之證據（最
    高法院40年臺上字第86號、30年上字第816 號判例參照）。
    再所謂「積極證據足以為不利被告事實之認定」，係指據為
    訴訟上證明之全盤證據資料，在客觀上已達於通常一般人均
    不致於有所懷疑，而得確信被告確曾犯罪之程度，若未達此
    一程度，而有合理懷疑之存在時，即無從為有罪之確信，此
    觀同院76年臺上字第4986號判例意旨自明。(三)訊據被告堅詞
    否認與乙○○基於共同犯意聯絡，委由乙○○將貫通之槍管
    換裝在附表一編號1 之槍枝，使之成為具有殺傷力之改造玩
    具手槍，而公訴意旨認被告涉犯上開製造具有殺傷力之其他
    槍枝罪名，無非以被告於警詢中之自白，槍彈鑑定書、通訊
    監察譯文等資料為主要論據；經查，附表一編號1 所示之改
    造玩具槍枝經鑑定後，確屬換裝土造金屬槍管改造而成具有
    殺傷力可發射子彈之改造玩具手槍，已如前所述，被告雖於
    為警詢問時供稱：「94年5 間，我在網路上見到小仕的拍賣
    網站，向他購買道具槍1 把，我匯款後他也把道具槍寄來給
    我，隔沒多久小仕用電話跟我聯絡說已有貫通的槍管要不要
    ，我說好，就匯了大約新臺幣1 萬元給他，他就寄來1 支貫
    通鍛造之槍管給我，然後我才把這支槍管換裝在編號1 支道
    具槍上，後來小仕又陸續跟我說有滑套等等之槍械零件要賣
    給我，我就陸續匯款給小仕5 、6 次，大約新臺幣7 、8 萬
    元，但他都騙我，我錢匯了東西都沒有寄來。」等情（蘇澳
    分局刑案偵查卷宗第3 頁），惟於94年11月11日偵查中改稱
    ：向「小仕」購買道具槍1 支，另外之前向Ｚ000000000買的
    道具槍，本來槍管不通，後來向「小仕」買一個槍管等語（
    94年度偵字第32 85 號卷第9 頁），於95年1 月16日偵查中
    又稱：伊向「小仕」標到旭偉的道具槍1 支，型號為貝瑞塔
    的道具手槍，這支買1 萬元，標到時槍管沒有貫通，因為寄
    來時已經壞掉，寄回給被告修理完後，再寄回來時槍管就有
    貫通，「小仕」一直叫伊匯錢，說零件有壞掉要修理，先前
    在警局陳述以萬元向被告購買貫通槍管後自行換裝，是憑印
    象所述等語（同上卷第38頁），就被告如何取得附表一編號
    1 所述已貫通槍管之有殺傷力改造玩具手槍一節，前後所述
    情節不一，而證人乙○○於偵查及本院審理中結證：被告向
    伊標得之玩具槍枝並沒有貫通槍管，被告後來有寄回來要伊
    修理，伊忘記修理何部分，但伊修理又壞掉，伊忘記是壞掉
    換回原裝或寄還給他，後來伊也有賣零件給被告等語（94年
    度偵字第3285號卷第97頁、本院卷第146 至161 頁），證人
    乙○○明確否認有將被告寄回之玩具槍枝換裝槍管改造而成
    具有殺傷力之槍枝，已無法佐證被告於警詢中之自白，再參
    以被告在網路上向乙○○標得附表一編號1 槍枝之得標紀錄
    1 紙（94年度偵字第3285號卷第25頁），亦僅能證明被告與
    乙○○交易玩具槍1 把之事實，又扣案之送貨單1 紙（同上
    卷第42頁），亦僅能證明被告有寄送某物予乙○○之事實，
    被告於本院審理時所提出之紙盒1 個，上載有「FROM：臺北
    縣新莊市○○街七號四樓張玉令0000000000寄、TO：20142
    基隆市○○○路166 之17號4 樓之1 康佳靜小姐收，0000-0
    00000 」等字樣（本院卷第179 頁），均不能佐證被告有與
    乙○○改造附表一編號1 具有殺傷力槍枝之事實，而被告與
    乙○○之通訊監察譯文（蘇澳分局偵查卷第21頁）亦僅能證
    明被告曾與乙○○連絡購買其他槍枝事宜，譯文中並未出現
    附表一編號1 之槍枝內容，亦無以作為被告與乙○○共同製
    造具有殺傷力之改造玩具手槍之證據。且縱使被告於警詢中
    所述有與乙○○共同以換裝槍管之方式，製造具有殺傷力之
    改造玩具手槍為真，亦僅有被告於警詢中之自白，並無足夠
    之積極證據可資佐證，自不能以推測之方式為被告不利之認
    定，被告此部分被訴未經許可製造可發射子彈具有殺傷力之
    各式槍炮罪部分，犯罪不能證明，本應為無罪諭知，惟公訴
    意旨認此部分與前開被告未經許可持有可發射金屬或子彈具
    有殺傷力之其他槍枝有罪部分，具有實質上一罪關係，爰不
    另為無罪之諭知。(四)就被告未經許可持有具有殺傷力之槍枝
    管制編號第0000000000號空氣手槍部分，該空氣手槍雖經鑑
    定，機械性能良好，然以實際填裝鉛彈試射結果，測得單位
    面積動能為19.02 、18.33 、16.68 焦耳／平方公分，彈丸
    單位面積動能均未達到內政部警政署刑事警察局所引用日本
    科學警察研究所研究結果之20焦耳／平方公分足以穿入人體
    皮肉層之程度，已如前所述，空氣槍枝既係以壓縮空氣為動
    力發射金屬，應以實際試射結果論其有無殺傷力，該空氣手
    槍所發射之彈丸既不能穿入人體皮肉層，應不具殺傷力，故
    此部分被告無涉槍砲彈藥刀械管制條例第8 條第4 項未經許
    可持有可發射金屬或子彈具有殺傷力之其他槍枝罪，惟公訴
    意旨認此部分與前開被告未經許可持有可發射金屬或子彈具
    有殺傷力之其他槍枝有罪部分有裁判上一罪關係，亦不另為
    無罪之諭知。
據上論斷，應依刑事訴訟法第299 條第1 項前段，槍砲彈藥刀械
管制條例第8 條第4 項、第12條第4 項，95年7 月1 日修正施行
後刑法第11條前段、第2 條第1 項、95年7 月1 日修正施行前刑
法第56條、95年7 月1 日修正施行後刑法第55條、95年7 月1 日
修正施行前刑法第42條第3 項、第38條第1 項第1 款，修正前罰
金罰鍰提高標準條例第2 條，現行法規所定貨幣單位折算新臺幣
條例第2 條，判決如主文。
本案經檢察官徐文豪到庭執行職務。
中　　華　　民　　國　　96　　年　　9 　　月　　21　　日
                  臺灣桃園地方法院刑事第四庭
                      審判長法  官    黃斯偉
                            法  官    曾雨明
                            法  官    蘇昭蓉
以上正本證明與原本無異。
如不服本判決，應於送達後10日內，向本院提出上訴狀。
                            書記官    韓若玉
中　　華　　民　　國　　96　　年　　9 　　月　　21　　日
附錄法條：槍砲彈藥刀械管制條例第8 條、第12條
槍砲彈藥刀械管制條例第8條
未經許可，製造、販賣或運輸鋼筆槍、瓦斯槍、麻醉槍、獵槍、
空氣槍或第4 條第1 項第1 款所定其他可發射金屬或子彈具有殺
傷力之各式槍砲者，處無期徒刑或5 年以上有期徒刑，併科新臺
幣1 千萬元以下罰金。
未經許可，轉讓、出租或出借前項所列槍枝者，處 5 年以上有期
徒刑，併科新臺幣 1 千萬元以下罰金。
意圖供自己或他人犯罪之用，而犯前二項之罪者，處無期徒刑或
 7 年以上有期徒刑，併科新臺幣 1 千萬元以下罰金。
未經許可，持有、寄藏或意圖販賣而陳列第 1 項所列槍枝者，處
 3 年以上10年以下有期徒刑，併科新臺幣700 萬元以下罰金。
第 1 項至第 3 項之未遂犯罰之。
槍砲彈藥刀械管制條例第12條
未經許可，製造、販賣或運輸子彈者，處 1 年以上 7 年以下有
期徒刑，併科新台幣 500 萬元以下罰金。
未經許可，轉讓、出租或出借子彈者，處 6 月以上 5 年以下有
期徒刑，併科新台幣 300 萬元以下罰金。
意圖供自己或他人犯罪之用，而犯前二項之罪者，處 3 年以上
10 年以下有期徒刑，併科新台幣 700 萬元以下罰金。
未經許可，持有、寄藏或意圖販賣而陳列子彈者，處 5 年以下有
期徒刑，併科新台幣 300 萬元以下罰金。
第 1 項至第 3 項之未遂犯罰之。
附表一
 ┌──┬───────────┬────────┬───┬───────┐
 │編號│槍枝                  │槍枝管制編號    │數量  │購買時間、賣家│
 ├──┼───────────┼────────┼───┼───────┤
 │ 1  │仿BERETTA廠M9型半自動 │0000000000      │1支   │94年4月18日、 │
 │    │手槍製造之槍枝換裝土造│                │（含彈│klklklr （即廖│
 │    │金屬槍管而成之改造手槍│                │匣2 個│培智）        │
 │    │                      │                │）    │              │
 ├──┼───────────┼────────┼───┼───────┤
 │ 2  │仿WALTHER 廠半自動手槍│0000000000      │1支   │92年5 月間某日│
 │    │製造之金屬槍枝，更換土│                │（含彈│、tsungshiang │
 │    │造金屬槍管改造而成之改│                │匣1 個│              │
 │    │造手槍                │                │）    │              │
 ├──┼───────────┼────────┼───┼───────┤
 │ 3  │仿BERETTA 廠M-9 型半自│0000000000      │1支   │94年4月26日、 │
 │    │動手槍製造之金屬槍枝，│                │（含彈│n018977       │
 │    │更換土造金屬槍管改造而│                │匣1 個│              │
 │    │成之改造手槍          │                │）    │              │
 ├──┼───────────┼────────┼───┼───────┤
 │ 4  │仿BERETTA 廠M-9 型半自│0000000000      │1支   │ 92年5月12日、│
 │    │動手槍製造之金屬槍枝，│                │（含彈│ 賣家名稱不詳 │
 │    │更換土造金屬槍管改造而│                │匣1 個│              │
 │    │成之改造手槍          │                │）    │              │
 ├──┼───────────┼────────┼───┼───────┤
 │ 5  │口徑4.5mm空氣手槍     │0000000000      │1支   │94年1月24日、 │
 │    │                      │                │（含彈│toyshop_gun   │
 │    │                      │                │匣1 個│              │
 │    │                      │                │）    │              │
 ├──┼───────────┼────────┼───┼───────┤
 │ 6  │以小型二氧化碳鋼瓶內之│0000000000      │1支   │93年2月6日、  │
 │    │氣體為發射動力之空氣長│                │（含彈│ge-gezzzzz    │
 │    │槍                    │                │匣1 個│              │
 │    │                      │                │）    │              │
 ├──┼───────────┼────────┼───┼───────┤
 │7   │仿COLT廠半自動手槍製造│0000000000      │1支   │92年5月12日、 │
 │    │之槍枝，拆除槍管內阻鐵│                │      │tiger_g6353   │
 │    │改造而成之改造手槍    │                │      │              │
 └──┴───────────┴────────┴───┴───────┘
附表二
 ┌──┬────────────┬──────────┬────────┐
 │編號│子彈                    │數量                │購買時間、賣家  │
 ├──┼────────────┼──────────┼────────┤
 │ 1  │玩具金屬彈殼加裝直徑6mm │驗餘0 顆（扣案5 顆，│92年12月6日、   │
 │    │之鋼珠改造子彈          │採樣2 顆試射均可擊發│tsungshiang     │
 │    │                        │具有殺傷力；餘3 顆再│                │
 │    │                        │送請鑑定，拆解1 顆及│                │
 │    │                        │試射2 顆，均具有殺傷│                │
 │    │                        │力；驗餘之有殺傷力子│                │
 │    │                        │彈零顆。）          │                │
 ├──┼────────────┼──────────┼────────┤
 │ 2  │具有直徑8mm之金屬彈頭土 │驗餘10顆（扣案20顆，│94年4月18日、   │
 │    │造子彈                  │採樣7 顆試射，其中4 │klklklr （即廖培│
 │    │                        │顆可擊發具有殺傷力，│智）            │
 │    │                        │3 顆無法擊發不具殺傷│                │
 │    │                        │力；剩餘13顆再送請鑑│                │
 │    │                        │定，拆解其中3 顆檢視│                │
 │    │                        │，認該13顆均具有殺傷│                │
 │    │                        │力；驗餘之有殺傷力子│                │
 │    │                        │彈10顆。）          │                │
 └──┴────────────┴──────────┴────────┘
附表三
 ┌──┬───────────┬────────┬───────┐
 │編號│槍枝                  │槍枝管制編號    │數量          │
 ├──┼───────────┼────────┼───────┤
 │ 1  │仿BERETTA廠92FS型     │0000000000      │1支           │
 │    │半自動手槍            │                │              │
 │    │                      │                │              │
 ├──┼───────────┼────────┼───────┤
 │ 2  │仿BERETTA廠M-9型      │0000000000      │1支           │
 │    │半自動手槍            │                │              │
 │    │                      │                │              │
 ├──┼───────────┼────────┼───────┤
 │ 3  │仿COLT廠半自動手槍    │0000000000      │1支           │
 ├──┼───────────┼────────┼───────┤
 │ 4  │仿SMITH&WESSON廠      │0000000000      │1支           │
 │    │轉輪手槍              │                │              │
 ├──┼───────────┼────────┼───────┤
 │ 5  │仿INGRAMT廠M11型衝鋒槍│0000000000      │1支           │
 │    │外型之空氣長槍        │                │              │
 ├──┼───────────┼────────┼───────┤
 │ 6  │仿半自動手槍外型之空氣│0000000000      │1支           │
 │    │手槍                  │                │              │
 ├──┼───────────┼────────┼───────┤
 │ 7  │仿WALTEHR廠P99型半自動│0000000000      │1支           │
 │    │手槍                  │                │              │
 ├──┼───────────┼────────┼───────┤
 │ 8  │仿IMI廠DESERT EAGLE型 │0000000000      │1支           │
 │    │半自動手槍            │                │              │
 ├──┼───────────┼────────┼───────┤
 │ 9  │仿WALTEHR廠半自動手槍 │0000000000      │1支           │
 ├──┼───────────┼────────┼───────┤
 │10  │仿H&K 廠P8型半自動手槍│0000000000      │1支           │
 ├──┼───────────┼────────┼───────┤
 │11  │仿GLOCK廠27型         │0000000000      │1支           │
 │    │半自動手槍            │                │              │
 ├──┼───────────┼────────┼───────┤
 │12  │仿衝鋒槍外型之空氣長槍│0000000000      │1支           │
 ├──┼───────────┼────────┼───────┤
 │13  │仿衝鋒槍外型之空氣長槍│0000000000      │1支           │
 ├──┼───────────┼────────┼───────┤
 │14  │仿GLOCK廠18C型        │0000000000      │1支           │
 │    │半自動手槍            │                │              │
 ├──┼───────────┼────────┼───────┤
 │15  │仿GLOCK廠27型半自動手 │0000000000      │1支           │
 │    │槍外型之空氣手槍      │                │              │
 ├──┼───────────┼────────┼───────┤
 │16  │空氣長槍              │0000000000      │1支           │
 ├──┼───────────┼────────┼───────┤
 │17  │空氣長槍              │0000000000      │1支           │
 ├──┼───────────┼────────┼───────┤
 │18  │空氣長槍              │0000000000      │1支           │
 ├──┼───────────┼────────┼───────┤
 │19  │仿步槍外型之空氣長槍  │0000000000      │1支           │
 ├──┼───────────┼────────┼───────┤
 │20  │仿步槍外型之空氣長槍  │0000000000      │1支           │
 ├──┼───────────┼────────┼───────┤
 │21  │仿步槍外型之空氣長槍  │0000000000      │1支           │
 ├──┼───────────┼────────┼───────┤
 │22  │WALTHER廠CP99型口徑4.5│0000000000      │1支           │
 │    │mm空氣手槍            │                │              │
 └──┴───────────┴────────┴───────┘
附表四
 ┌──┬───────────────────┬───────┐
 │編號│子彈                                  │數量          │
 ├──┼───────────────────┼───────┤
 │ 1  │直徑8mm之金屬彈頭土造子彈             │3顆           │
 ├──┼───────────────────┼───────┤
 │ 2  │直徑9mm之金屬彈頭玩具子彈             │1顆           │
 ├──┼───────────────────┼───────┤
 │ 3  │改造子彈半成品                        │51顆          │
 ├──┼───────────────────┼───────┤
 │ 4  │玩具底火                              │1包           │
 ├──┼───────────────────┼───────┤
 │ 5  │未車通槍管                            │2支           │
 ├──┼───────────────────┼───────┤
 │ 6  │仿WALTHER廠PPK/S槍枝滑套              │2個           │
 ├──┼───────────────────┼───────┤
 │ 7  │槍身機座                              │1個           │
 ├──┼───────────────────┼───────┤
 │ 8  │槍機、撞針座                          │各1個         │
 ├──┼───────────────────┼───────┤
 │ 9  │CO2鋼瓶                               │1個           │
 ├──┼───────────────────┼───────┤
 │ 10 │CO2連接管                             │2組           │
 │    │                                      │              │
 ├──┼───────────────────┴───────┤
 │ 11 │握把護套6 個、鋼珠2 大包、武器快速保養專用油1 瓶、針車│
 │    │保養油1 瓶、擦槍保養布1 塊、保養牙刷1 支、砂輪機1 部、│
 │    │彈簧22支、尖嘴鉗2 把、多功能鐵鉗1 把、小型螺絲起子10支│
 │    │、大小型六角扳手13支                                  │
 └──┴───────────────────────────┘
